# 个税返还款的处理及缴纳增值税

提问人：三只小鱼 时间：2017-09-20 20:25:24
请教陈大师，企业收到的个税返还款是否应该做为营业外收入，并缴纳增值税

回答人：chenyiwei
确认为营业外收入（也有观点认为是其他业务收入）是必要的。是否缴纳增值税的问题，以前在营业税时代各地规定不一，在增值税下也不排除存在地区差异，建议了解所在地主管税务机关对此问题的政策把握口径。